【裁判字號】    98,審訴,684
【裁判日期】    980921
【裁判案由】    違反毒品危害防制條例
【裁判全文】
臺灣新竹地方法院刑事判決             98年度審訴字第684號
公  訴  人  臺灣新竹地方法院檢察署檢察官
被      告  甲○○
上列被告因違反毒品危害防制條例案件，經檢察官提起公訴（98
年度毒偵字第743 號），本院合議庭評議改依簡式審判程序審理
，並判決如下：
    主  文
甲○○施用第一級毒品，累犯，處有期徒刑拾月，扣案之海洛因
貳包（合計毛重貳點陸公克），沒收銷燬之，使用過之注射針筒
肆支、吸管壹支、空分裝袋陸個，均沒收之；又施用第二級毒品
，累犯，處有期徒刑陸月，扣案之安非他命吸食器壹組，沒收之
。應執行有期徒刑壹年貳月。扣案之海洛因貳包（合計毛重貳點
陸公克），沒收銷燬之，使用過之注射針筒肆支、吸管壹支、空
分裝袋陸個、安非他命吸食器壹組，均沒收之。
    事  實
一、甲○○前於民國95年間因4 犯施用第二級毒品案件，經本院
    以95年度易字第661號判決判處有期徒刑9月確定；又於同年
    間因5犯施用第一級毒品案件，經本院以96年度訴字第146號
    判決判處有期徒刑8月確定，上開2案件復經本院以96年度聲
    減字第1943號裁定減刑並定應執行之刑為有期徒刑8 月確定
    ，於97年8月15日徒刑執行完畢出監。
二、甲○○曾於87年間因初犯施用第二級毒品案件，經本院以87
    年度毒聲字第1004號裁定送觀察、勒戒後，認無繼續施用毒
    品之傾向，於88年2月10 日執行完畢釋放出所，並經臺灣新
    竹地方法院檢察署檢察官以88年度偵緝字第64號為不起訴處
    分確定；又於89年間因2 犯施用第二級毒品案件，經臺灣臺
    東地方法院以89年度毒聲字第305 號裁定送觀察、勒戒後，
    認有繼續施用毒品之傾向，再經臺灣臺東地方法院以89年度
    毒聲字第405 號裁定令入戒治處所施以強制戒治，嗣因執行
    屆滿3 月且其成效經評定為合格，復經臺灣臺東地方法院以
    90年度毒聲字第245 號裁定停止戒治，所餘期間交付保護管
    束，於90年8月14 日期滿執行完畢，刑責部分則經臺灣臺東
    地方法院以89年度東簡字第275號判決判處有期徒刑6月確定
    。
三、詎仍不知悔改，復基於施用第一級毒品海洛因及第二級毒品
    甲基安非他命之犯意，於98年4月22 日上午某時，在位於桃
    園市○○街11號3樓之1之居所，分別以將海洛因粉末放入其
    所有之注射針筒加水稀釋後注射血管之方式，及以將甲基安
    非他命放入其所有之玻璃球內點火燒烤吸食煙氣之方式，分
    別施用海洛因、甲基安非他命各1 次。嗣為警於翌日凌晨零
    時許，持搜索票在上開居處內查獲第1 級毒品海洛因2 包（
    合計毛重2.6 公克）、使用過之注射針筒4 支、吸管1 支、
    空分裝袋6 個及安非他命吸食器1 組等物，始悉上情。
四、案經新竹市警察局報告臺灣新竹地方法院檢察署檢察官偵查
    起訴。
    理  由
一、被告甲○○所犯毒品危害防制條例第10條第1 項施用第一級
    毒品罪及同條例第2 項施用第二級毒品罪，均非為死刑、無
    期徒刑、最輕本刑為3 年以上有期徒刑之罪或高等法院管轄
    第一審案件，其於準備程序進行中先就被訴事實為有罪之陳
    述，本院認為合於刑事訴訟法第273條之1第1 項之規定，裁
    定進行簡式審判程序，先予敘明。
二、認定犯罪事實所憑之證據及理由：
（一）被告甲○○於警詢、檢察官訊問時及本院準備程序、審理
      中訊問時，均坦白承認。
（二）新竹市警察局搜索扣押筆錄、扣押物品目錄表、台灣檢驗
      科技股份有限公司濫用藥物檢驗報告、新竹市警察局毒品
      犯罪嫌疑人尿液採驗作業管制紀錄各1份、現場採證照片5
      幀，證明被告有施用第一、二級毒品之事實。
三、論罪科刑之理由：
（一）核被告所為，分別係犯毒品危害防制條例第10條第1 項之
      施用第一級毒品罪、同條第2 項之施用第二級毒品罪。其
      施用前、後持有第一級毒品海洛因、第二級毒品甲基安非
      他命之低度行為，應分別為施用之高度行為所吸收，均不
      另論罪。
（二）其所犯上開2 罪，犯意各別，行為不同，應予分論併罰。
（三）被告前有事實欄一、所載之前科犯行，於 97年8月16日徒
      刑執行完畢出監，有臺灣新竹地方法院檢察署刑案資料查
      註紀錄表及臺灣高等法院被告前案紀錄表各1 份在卷可供
      參考，其受徒刑之執行完畢後， 5年之內再犯有期徒刑以
      上刑之上開各罪，均為累犯，均應依法加重其刑。
（四）爰審酌被告經執行觀察勒戒、強制戒治後仍未戒除毒癮、
      施用毒品嚴重危害其身心健康、施用海洛因與甲基安非他
      命之次數及坦承犯行態度良好等一切情狀，分別量處如主
      文所示之刑，並定其應執行之刑。
（五）扣案之第一級毒品海洛因2包（合計毛重2.6公克），應依
      毒品危害防制條例第18條第1 項前段之規定沒收銷燬之；
      扣案之使用過之注射針筒4支、吸管1支、空分裝袋6 個及
      安非他命吸食器1 組，為供被告施用毒品所用之物，爰依
      法宣告沒收之。
四、適用法律：
（一）刑事訴訟法第273條之1 、第299條第1項前段。
（二）毒品危害防制條例第10條第1項、第2項、第18條第1 項前
      段。
（三）刑法第11條、第47條第1項、第51條第5款、第38條第1 項
      第2款。
本案經檢察官黃英彥到庭執行職務。
中    華    民    國    98    年    9     月    21    日
                        刑事第九庭  法  官  魏瑞紅
以上正本證明與原本無異。
如不服本判決應於收受本判決後10日內向本院提出上訴書狀，上
訴書狀應敘述具體理由。上訴書狀未敘述上訴理由者，應於上訴
期間屆滿後20日內補提理由書狀於本院 (均須按他造當事人之人
數附繕本 )「切勿逕送上級法院」。
中    華    民    國    98    年    9     月    21    日
                                    書記官  吳月華
附錄本案論罪科刑所適用法條全文：
毒品危害防制條例第10條
施用第一級毒品者，處6月以上5年以下有期徒刑。
施用第二級毒品者，處3年以下有期徒刑。


司法院資訊處製作；財團法人民間司法改革基金會備份。
